臺灣臺南地方法院刑事判決　　　　　　　 94年度訴字第668號
公　訴　人　臺灣臺南地方法院檢察署檢察官
被　　　告　Ｂ○○
　　　　　　寅○○
　　　　　　酉○○
　　　　　　黃○○
　　　　　　Ａ○○
　　　　　　戊○○
上列被告因竊盜等案件，經檢察官提起公訴（九十三年度偵字第
九六０二號、九十四年度偵字第二００六號），本院判決如下：
    主  文
Ｂ○○幫助共同意圖為自己不法之所有，以恐嚇使人將本人之物
交付，處有期徒刑伍月，如易科罰金，以參佰元折算壹日。
寅○○幫助共同意圖為自己不法之所有，以恐嚇使人將本人之物
交付，累犯，處有期徒刑伍月，如易科罰金，以參佰元折算壹日
。
酉○○幫助共同意圖為自己不法之所有，以恐嚇使人將本人之物
交付，處有期徒刑肆月，如易科罰金，以參佰元折算壹日。
黃○○共同以犯竊盜罪為常業，累犯，處有期徒刑壹年拾月。
Ａ○○共同以犯竊盜罪為常業，處有期徒刑壹年肆月。
戊○○無罪。
    事  實
一、黃○○前因違反麻醉藥品管理條例等案件，於民國八十二年
    四月十二日，經臺灣高等法院臺南分院以八十一年度上訴字
    第二四九八號判處應執行有期徒刑八月，緩刑三年確定；又
    因違反肅清煙毒條例案件，於八十三年四月二十七日，經臺
    灣高等法院臺南分院以八十三年度上訴字第七六一號判處有
    期徒刑三年一月確定；復因違反肅清煙毒條例案件，於八十
    三年九月五日，經本院以八十三年度訴字第一一五二號判處
    有期徒刑三年四月確定，嗣上開緩刑宣告經撤銷，三案接續
    執行，於九十年五月二十日假釋付保護管束期滿，未經撤銷
    ，以已執行論完畢。寅○○曾因毒品危害防制條例案件，於
    九十年十二月十七日，經本院以九十年度新簡字第二０四號
    刑事簡易判決判處有期徒刑五月確定，並於九十二年一月二
    十八日執行完畢。
二、Ｂ○○明知黃○○蒐集金融帳戶係欲利用人頭帳戶作為竊鴿
    恐嚇取財供被害人匯款後提款使用，使偵辦刑事案件之司法
    警察無從查知竊鴿恐嚇取財行為人之真正身分，仍基於幫助
    竊盜及恐嚇取財之犯意，於九十三年三月間某日，在向寅○○、酉○○以每本新臺幣（下同）五千元之價格收購郵局帳
    戶，寅○○、酉○○亦明知Ｂ○○收購郵局帳戶係供他人作
    為竊鴿恐嚇取財供被害人匯款後提款使用之人頭帳戶，竟因
    急需用錢，而基於幫助竊盜及恐嚇取財之犯意，於九十三年
    三月間某日，寅○○將其所有郵局帳戶（局號：０１９１２
    ４號、帳號：０３３１３８號）、酉○○將其郵局帳戶（局
    號：１６４１０１─７號、帳號：０１７７６６─０號）之
    存摺、提款卡、印章及密碼，以五千元之價格賣與Ｂ○○，
    Ｂ○○取得寅○○、酉○○上開郵局帳戶後，再以六千元之
    價格轉賣與黃○○，以此方法幫助黃○○從事犯罪。
三、黃○○與Ａ○○共同基於意圖為自己不法所有之常業竊盜及
    恐嚇取財之概括犯意聯絡，自九十三年三月間某日起，共組
    竊鴿勒贖集團，謀議在臺南縣山區架設網具，竊鴿勒贖，謀
    議底定，即由黃○○向Ｂ○○以每本郵局帳戶六千元之價格
    （均含存摺、提款卡、印章及密碼），收購寅○○、酉○○
    所開立之上開郵局帳戶，黃○○並依賽鴿平日訓練飛行之路
    徑，在臺南縣大內鄉環湖村環湖山區，架設捕鴿網具，趁鴿
    主訓練鴿子放飛之際，以捕鴿網具竊取鴿子後，藏匿於坐落
    臺南縣大內鄉○○段一六六之十地號土地之樹下雞籠內，由
    黃○○依竊得之鴿子腳環編號及鴿主之電話號碼，以Ａ○○
    所交付之0000000000號行動電話（含ＳＩＭ卡一
    張）一支，於附表所示之時間，撥打電話予如附表所示之壬○○、庚○○、丁○○等三十一位鴿主恐嚇稱：必須依其指
    示，匯款至寅○○或酉○○之上開郵局帳戶內，否則要將賽
    鴿殺死等語，而以每隻鴿子新臺幣（下同）一千多元至六千
    多元不等之價格向如附表所示之壬○○、庚○○、丁○○等
    三十一位鴿主恐嚇取財，致使如附表所示之壬○○、庚○○
    、丁○○等鴿主因而心生畏怖，而依其指示匯入如附表所示
    之款項至寅○○、酉○○之上開郵局帳戶內（被害人、勒贖
    時間、失竊鴿數、匯款金額、匯款帳戶、匯款局號、匯款帳
    號、被勒贖電話等，均詳如附表所示），迨壬○○、庚○○
    、丁○○等鴿主依其指示匯款至寅○○、酉○○帳戶後，旋
    由黃○○或由Ａ○○持提款卡至臺南縣善化郵局、玉井農會
    等處之自動櫃員機將壬○○、庚○○、丁○○等三十一位鴿
    主之匯款提領一空。嗣於九十三年七月六日上午十一時二十
    分許，為警循線查獲。
四、案經臺南縣警察局玉井分局報告臺灣臺南地方法院檢察署檢
    察官偵查起訴。
    理  由
壹、有罪部分：
一、訊據被告Ｂ○○、酉○○、黃○○供承上揭犯罪事實；另被
    告寅○○雖坦承將其所有上揭郵局帳戶，出售與被告Ｂ○○
    之事實，惟仍辯稱：伊不知被告Ｂ○○將其所有郵局帳戶，
    交付與被告黃○○係從事竊鴿恐嚇取財等不法犯行；又被告
    Ａ○○雖供承曾持被告黃○○所交付之提款卡，至金融機關
    提款，以及被告黃○○用以恐嚇被害人之00000000
    00號行動電話係其所交付之事實，惟矢口否認有何前揭恐
    嚇取財等不法犯行，辯稱：伊不知道被告黃○○在從事竊鴿
    恐嚇取財等不法犯行，伊僅是幫忙被告黃○○提款而已云云
    。經查：
  (一)被告Ｂ○○、酉○○、黃○○所犯前揭不法犯行，迭據被告
    Ｂ○○、酉○○、黃○○於警詢、偵查及本院審理時供承在
    卷，並據如附表所示被害人壬○○、庚○○、丁○○等人於
    警詢時指訴在卷，以及證人即被害人莊遙豊（起訴書誤載為
    巳○○）、玄○○於偵查中結證屬實（詳九十三年度偵字第
    九六０二號偵查卷第五八頁、第五九頁）。此外，並有竊鴿
    現場暨被告黃○○提款照片十一幀、Ａ○○提款暨所駕自小
    貨車照片十六幀、車籍作業系統─查詢認可資料一紙、郵政
    存簿儲金立帳申請書（酉○○部分）一紙、郵政存簿儲金儲
    戶申請變更帳戶事項申請書（酉○○部分）一紙、臺南縣大
    內鄉農會自動櫃員機交易明細表一紙、郵政國內匯款單二六
    紙、通聯記錄、以局號帳號查詢客戶基本資料一紙、客戶歷
    史交易清單一紙、酉○○與寅○○上開郵局帳戶客戶歷史交
    易清單一份、0000000000號行動電話持用人資料
    查詢一紙、中華郵政股份有限公司新營郵局九十四年六月二
    十三日營字第０９４５０８０１１６號函檢送之寅○○郵政
    存簿儲金立帳申請書一紙附卷（詳警卷第二三頁、第二四頁
    、第四四頁至第四九頁、第八九頁、第九０頁、第一一四頁
    、第一一五頁、第一一九頁、第一二０頁、第一二四頁、第
    一二五頁、第一二九頁、第一三三頁、第一三四頁、第一三
    八頁、第一三九頁、第一四三頁、第一四四頁、第一四八頁
    至第一五０頁、第一五四頁、第一五五頁、第一五九頁、第
    一六０頁、第一六四頁、第一六五頁、第一六九頁、第一七
    ０頁、第一七四頁、第一七八頁、第一七九頁、第一八三頁
    、第一八七頁、第一八八頁、第一九二頁、第一九六頁、第
    一九七頁、第二０一頁、第二０二頁、第二０六頁、第二０
    七頁、第二一一頁至第二一三頁、第二一七頁、第二一八頁
    、第二二二頁、第二二六頁、第二二七頁、第二三一頁、第
    二三二頁、第二三六頁、第二四０頁、第二四一頁、第二四
    五頁、第二四六頁、第二五０頁、第二五一頁、第二五五頁
    、第二五六頁、第二六０頁至第二六五頁；本院卷第三四頁
    ）可稽。綜此，堪認被告Ｂ○○、酉○○、黃○○前揭自白
    與事實相符，其等所涉前揭犯行，應甚明確。
  (二)被告寅○○雖坦承將其所有上揭郵局帳戶，出售與被告Ｂ○○之事實，惟仍辯稱：伊不知被告Ｂ○○將其所有郵局帳戶
    ，交付與被告黃○○係從事竊鴿恐嚇取財等不法犯行云云，
    又於九十四年六月十三日本院行準備程序時辯稱：伊於警詢
    時未曾供陳被告Ｂ○○向伊購買上開郵局帳戶時，被告Ｂ○○有表示是要作為擄鴿勒贖之用云云。查：被告寅○○業於
    九十三年五月十八日警詢時供承：「（該郵局帳號於何時？
    以何代價？賣給何人？做何用途？）該郵局帳號．．．新臺
    幣五千元代價賣給Ｂ○○，Ｂ○○有告訴我要作為擄鴿用。
    」等語（詳警卷第七二頁）。嗣經本院於九十四年七月十五
    日勘驗被告寅○○前揭警詢錄音帶之結果，被告寅○○確有
    在警詢於員警詢及出售與被告Ｂ○○之帳戶何用時，明確供
    陳係作為擄鴿之用等語，此觀之本院九十四年七月十五日之
    審判筆錄甚明（詳本院第八二頁），被告寅○○復不爭上開
    勘驗的結果，足認被告寅○○確已於出售其所有上開郵局帳
    戶與被告Ｂ○○時，即已知悉該帳戶將被他人用以作為竊鴿
    恐嚇取財供被害人匯款後提款所使用，其前開所辯，顯係事
    後圖卸之詞，要無足採。
  (三)被告Ａ○○矢口否認前揭不法犯行，並辯稱：伊不知道被告
    黃○○在從事竊鴿恐嚇取財等不法犯行，伊僅是幫忙被告黃
    ○○提款而已云云。然查：
  1.被告Ａ○○於九十三年五月十八日警詢中供承：「（你有無
　　持他人之提款卡去提領現金？是分別於何時？前往何處提領
 　 現金？）有(一)於九十三年四月十日十一時三十分許，在台南
    縣永康市三新紡織公司前中國信託提款機，提領三筆，分別
    是新臺幣一萬元、五千元、一千元；(二)於九十三年四月十二
    日十一時三十分許（玉井農會提款機提領顯示時間為同日十
    一時三十三分）至玉井鄉農會提款機，提領二次，分別是新
    臺幣一萬五千元、一千元；(三)於九十三年四月十三日十三時
    許（玉井農會提款機提領顯示時間為同日十三時十分）至玉
    井鄉農會提款機，提領二次，分別為新臺幣二萬元、一萬三
    仟元；(四)於九十三年四月十四日十三時許（玉井農會提款機
    提領顯示時間為同日十三時八分）至玉井鄉農會提款機，提
    領一次，為新臺幣七千元。共四次，八筆，合計共提領新臺
    幣六萬六千元」、「（你如何取得該戶名為寅○○之郵局提
　　款卡《帳號00000000000000》？是否認識寅
　  ○○？）是我朋友楊明鑑給我的，並告知我提款卡的密碼：
    ６５１２，叫我去將該帳戶內之所有金額提領一空，我於每
    次提款後再將交易明細表、提款卡及所提領之現金交歸楊明
    鑑．．．」等語（詳警卷第二七頁、第二八頁）。又被告Ａ
    ○○與黃○○雙方僅係單純的朋友關係，並無特殊之情誼或
    其他特別之信賴關係，苟非被告黃○○與Ａ○○已有前開竊
    鴿恐嚇取財之犯意聯絡，依一般經驗法則，被告黃○○實無
    放心將提款卡及密碼交由被告Ａ○○前去提款，且於前開密
    接之時間內，一再囑咐被告黃○○需將帳戶內之款項提領一
    空之理！
  2.又被告Ａ○○迭於警詢、偵查及本院審理時坦認其已知悉被
    告黃○○從事竊鴿恐嚇取財之不法犯行，其於九十三年五月
    十八日警詢中供承：被告黃○○曾親口告訴伊向被害鴿主勒
    索，每隻鴿子二千元以上，越北部金額越高等語（詳警卷第
    三一頁、第三二頁）；於九十三年十月十八日偵查中供認：
    伊知道被告黃○○有在抓鴿子，並打電話向被害人付錢等語
    （詳九十三年度偵字第九六０二號偵查卷第四九頁）；又於
    九十四年七月十五日本院審理時自承：伊受被告黃○○之託
    以提款卡提款時，知道被告黃○○在從事擄鴿勒贖之不法犯
    行等語（詳本院卷第一二０頁）。是被告Ａ○○於受被告黃
    ○○之託，以提款卡提領款項時，既已明知被告黃○○從事
    竊鴿恐嚇取財之不法犯行，且現今以提款卡提領款項之服務
    ，又十分普遍及廣泛，被告黃○○復自承會駕駛自小客車，
    且其平日之交通工具即為機動輕便之機車（詳本院卷第九二
    頁），被告黃○○大可駕駛自小客車或以機動輕便之機車，
    至金融機關提款，除可省卻麻煩他人提款外，更可避免他人
    將帳戶內之款項提領一空而捲款逃逸，又一般以提款卡提款
    僅須數分鐘即可完成，並非係一耗時費力之程序，一般人實
    無將提款卡交付與無特殊情誼或信賴關係之他人提領之理，
    足見被告黃○○與Ａ○○係同一竊鴿勒贖集團之分子，被告
    黃○○方能信賴被告Ａ○○以提款卡將帳戶內之款項提領一
    空。況被告Ａ○○持被告黃○○所交付之提款卡提領款項時
    ，依九十三年四月十二日及同年四月十三日提款機提款錄影
    帶之翻拍照片顯示，被告Ａ○○二日均載帽子，其中九十三
    年四月十二日提款時有明顯以帽子擋子面貌之舉措，此觀之
    卷附（詳警卷第四四頁）該日提款機提款錄影帶之翻拍照片
    即明，另被告Ａ○○復於警詢時自承平日沒有載帽子的習慣
    （詳警卷第三一頁），然於上開提款日，卻刻意載帽子，且
    有以帽子擋子面貌之舉措，足認被告Ａ○○於以提款卡提領
    款項時，確已知悉其所提款之款項，係被告黃○○竊鴿後向
    被害人恐嚇取財被害人所匯入之款項無訛。
  (四)又被告Ｂ○○向被告酉○○、寅○○購買上開郵局帳戶之目
    的，係為供他人擄鴿勒贖之用，且其於向被告酉○○、寅○○購買郵局帳戶時，均已向其二人表明係為供他人擄鴿勒贖
    之用；另被告酉○○出售其所有上開郵局帳戶與被告Ｂ○○
    時，已知悉係為供他人擄鴿勒贖之用等情，已據其二人於警
    詢及偵查中供承在卷（詳警卷第八０頁、第八九頁、第一０
    六頁、第一０七頁；九十三年度偵字第九六０二號偵查卷第
    三七頁），益徵被告寅○○前揭警詢時供承其出售郵局帳戶
    與被告Ｂ○○時，已知悉係為供他人擄鴿勒贖之用乙情為可
    採，是被告Ｂ○○、酉○○、寅○○於出售上開郵局帳戶與
 　 他人時，既均已知悉該等郵局帳戶係為供他人竊鴿恐嚇取財
    時，供被害人匯款後提款所使用，應堪認其等均有幫助他人
    竊盜及恐嚇取財之故意。另被告黃○○雖於偵查及本院審理
    時結證被告Ａ○○僅是受伊所託以提款卡提款而已，並不知
    伊從事擄鴿勒贖等不法犯行，然依前揭說明，自難據其此部
    分有利於被告Ａ○○之證述，而為有利於被告Ａ○○之認定
    。綜上所述，被告Ｂ○○、酉○○、黃○○自白核與事實相
    符，其等犯行洵堪認定，被告Ａ○○、寅○○前揭所辯，均
    顯係事後卸責之詞，不足採信，本件事證明確，被告Ａ○○
    、寅○○二人之犯行，亦堪認定。
二、按刑法上所謂常業犯，指反覆以同種類行為為目的之社會活
    動之職業性犯罪而言，至於犯罪所得之多寡，是否恃此犯罪
    為唯一之謀生職業，則非所問，縱令兼有其他職業，仍無礙
    於該常業犯罪之成立，此有最高法院八十五年台上字第五一
    ０號判例要旨可參。查本件被告黃○○自九十三年三月某日
    起，竊取被害人之鴿子多達三十一次，取贖金額達九萬三千
    餘元，足恃以維生，其顯有以竊鴿所得賴以維生以之為常業
    之犯意甚明。故核被告黃○○、Ａ○○所為，均係犯刑法第
　　三百二十二條之常業竊盜罪及第三百四十六條第一項之恐嚇
  　取財罪。被告Ｂ○○、酉○○、寅○○所為，均係犯同法第
    三百二十條第一項竊盜罪及第三百四十六條第一項恐嚇取財
    罪之幫助犯，並均依刑法第三十條第二項規定減輕其刑。公
    訴人雖認被告Ｂ○○、酉○○、寅○○所為幫助竊盜部分，
    均係犯刑法第三百二十二條之幫助常業竊盜財罪嫌。然被告
    等以一交付行為將存摺、提款卡、印章及密碼等物交與他人
    使用時，雖已知悉他人係用以供竊鴿恐嚇取財供被害人匯款
    後提款所使用，惟對於該使用人究竟來歷、背景如何、有無
    職業、收入如何、是否藉竊盜犯罪為業、期間如何等情？在
    雙方並非熟識之情況下，本難查悉，且從另角度觀之，該帳
    戶資料若被作為假冒擄人勒贖匯款之用，正犯因而涉恐嚇取
    財犯行，因恐嚇取財罪並無常業犯之規定，則販賣帳戶資料
    者即不能謂有「幫助常業」之不確定故意，然今僅因竊盜罪
    有常業犯之規定，即謂販賣帳戶資料者有「幫助常業」之不
    確定故意，如此以結果作為販賣帳戶資料者主觀上係幫助常
    業或非幫助常業犯意之推論，亦非允當，是在無其他佐證下
    ，自難單憑被告等出售帳戶及知悉他人將以之為竊鴿恐嚇取
    財使用乙節，即率謂被告等確有「常業竊盜」之犯罪認識，
    公訴人起訴法條尚有未洽，惟起訴事實相同，爰依法變更起
    訴法條。被告黃○○、Ａ○○就所犯常業竊盜及恐嚇取財罪
    間，有犯意之聯絡及行為之分擔，為共同正犯。又被告黃○○、Ａ○○先後多次恐嚇取財犯行，時間緊接，構成要件相
    同，均顯係基於概括犯意反覆為之，為連續犯，應以一罪論
    ，並均依法加重其刑。被告黃○○、Ａ○○所犯常業竊盜與
    恐嚇取財罪間，具有方法與結果之牽連關係，為牽連犯，應
    從一重之常業竊盜罪處斷。被告Ｂ○○、酉○○、寅○○以
    一行為觸犯上開二罪，為想像競合犯，應依刑法第五十五條
    前段之規定，從一重依幫助恐嚇取財罪處斷。被告黃○○前
    因違反麻醉藥品管理條例等案件，於八十二年四月十二日，
    經臺灣高等法院臺南分院以八十一年　度上訴字第二四九八
    號判處應執行有期徒刑八月，緩刑三年確定；又因違反肅清
    煙毒條例案件，於八十三年四月二十七日，經臺灣高等法院
    臺南分院以八十三年度上訴字第七六一號判處有期徒刑三年
    一月確定；復因違反肅清煙毒條例案件，於八十三年九月五
    日，經本院以八十三年度訴字第一一五二號判處有期徒刑三
    年四月確定，嗣上開緩刑宣告經撤銷，三案接續執行，於九
    十年五月二十日假釋付保護管束期滿，未經撤銷，以已執行
    論完畢；被告寅○○曾因毒品危害防制條例案件，於九十年
    十二月十七日，經本院以九十年度新簡字第二０四號刑事簡
    易判決判處有期徒刑五月確定，並於九十二年一月二十八日
    執行完畢，有臺灣臺南地方法院檢察署刑案資料查註紀錄表
    及臺灣高等法院被告前案紀錄表各一份在卷可按，其等於五
    年之內再犯本件有期徒刑以上之罪，均為累犯，均應依法加
    重其刑，被告寅○○部分，刑有加重及減輕之事由，應併依
    刑法第七十一條第一項之規定，先加後減其刑。爰審酌被告
    等之品性、素行、犯罪之動機、手段、智識程度、生活狀況
    ，被告Ｂ○○、酉○○、寅○○貪圖小利而觸法，然所為幫
    助犯行助長不法竊盜及恐嚇取財犯罪之氣焰，為害忠厚之社
    會大眾及金融經濟，並增加查緝犯罪之困難，被告黃○○、
    Ａ○○不思正業，竊捕他人之鴿子並恐嚇他人匯款取贖，獲
    取不法利益，造成三十餘名鴿主之損失，犯罪獲利達九萬三
    千餘元，且迄未與被害人達成和解賠償損害，以及犯罪後各
    自之態度等一切情狀，各量處如主文所示之刑，並就被告Ｂ
    ○○、酉○○、寅○○部分，諭知易科罰金之折算標準，以
    示懲儆。另被告黃○○用以恐嚇被害人之00000000
    00號行動電話（含ＳＩＭ卡一張）一支、供竊鴿之網具等
    物及供被害人匯入款項之上開被告酉○○、寅○○之郵局帳
    戶存摺、印章與提款卡，均未據扣案，被告黃○○於警詢時
    並供陳：該行動電話一支（含ＳＩＭ卡一張），已於九十三
    年六月初，遭其丟棄於臺南縣大內鄉鳴頭二號橋下之溪流內
    遭水沖走，另上開匯入款項之上開被告酉○○、寅○○之郵
    局帳戶存摺、印章與提款卡，已於九十三年六月中旬，在其
    自家廚房前空地遭其全部燒毀，灰燼置於垃圾桶內被垃圾車
    載走等語（詳警卷第十五頁、十九頁），是上開供犯罪所用
    之行動電話等物既無證據足資證明尚存在，未免將來執行發
    生困難，爰不併予宣告沒收，附此敘明。又被告Ｂ○○雖因
    販賣鄭全成之郵局帳戶與另案被告柯佐霖從事恐嚇取財等不
    法犯行，嗣於九十四年五月二十一日，經臺灣臺南地方法院
    檢察署檢察官以九十三年度偵字第三八二二號、九十三年度
    營偵字第一二四五號、九十四年度偵字第五一三０號提起公
    訴在案，此有該起訴書一份附卷足參，惟另案被告柯佐霖犯
    罪之時間為九十一年間至九十三年三月間止，且該起訴書並
    未載明被告Ｂ○○出售鄭全成郵局帳戶之時間。準此，被告
    Ｂ○○出售本案被告酉○○、寅○○之郵局帳戶與被告黃○○之時間，與該案出售郵局帳戶之時間是否緊接，尚無從認
    定；又被告Ｂ○○於本案及該案均已明知被告黃○○、柯佐
    霖購買郵局帳戶之目的，係為供從事恐嚇取財之用，而仍個
    別出售與不具犯意聯絡及行為分擔之被告黃○○及柯佐霖二
    人，難認被告Ｂ○○先後二次出售郵局帳戶之行為，自始均
    在一個預定犯罪計劃以內，且出於主觀上始終同一犯意之進
    行，縱所犯為同一罪名，亦不能成立連續犯（最高法院七十
    年台上字第六二九六號判例意旨參照），併予敘明。
貳、無罪部分（即被告戊○○部分）：
一、公訴意旨另以：被告戊○○、黃○○與Ａ○○共同基於意圖
    為自己不法所有之常業竊盜及恐嚇取財之概括犯意聯絡，自
    九十三年三月間某日起，共組竊鴿勒贖集團，謀議在臺南縣
    山區架設網具，竊鴿勒贖，謀議底定，即由被告黃○○向被
    告Ｂ○○以每本郵局帳戶六千元之價格（均含存摺、提款卡
    、印章及密碼），收購被告寅○○、酉○○所開立之上開郵
    局帳戶，被告戊○○、Ｂ○○、黃○○並依賽鴿平日訓練飛
    行之路徑，在臺南縣大內鄉環湖村環湖山區，架設捕鴿網具
    ，趁鴿主訓練鴿子放飛之際，以網具竊取鴿子後，藏匿坐落
  　於臺南縣大內鄉○○段一六六之十地號土地之樹下雞籠內，
    由被告黃○○依竊得之鴿子腳環編號及鴿主之電話號碼，以
    0000000000號行動電話撥打電話予如附表所示之
    玄○○等三十一人鴿主恐嚇稱：必須依其指示，匯款至被告
    寅○○或酉○○之郵局之帳戶內，否則要將賽鴿殺死等語，
  　以每隻賽鴿新臺幣不等之價格向如附表所示之被害人玄○○
    等人恐嚇取財，致使被害人玄○○等人因而心生畏怖，而依
    其指示於附表所示時間，匯款至被告寅○○、酉○○之郵局
    帳戶。迨被害人玄○○等人依其指示匯款至寅○○、酉○○
    帳戶後，旋由黃○○或由Ａ○○持提款卡至臺南縣善化郵局
    、玉井農會等處之自動櫃員機將被害人玄○○等三十一位鴿
    主之匯款提領一空。再由被告戊○○至上開鴿子藏匿處，將
    所竊得之鴿子放飛。因認被告戊○○與被告黃○○、Ａ○○
    共同涉犯刑法第三百二十二條之常業竊盜罪及第三百四十六
    條第一項之恐嚇取財罪嫌。
二、按犯罪事實應依證據認定之，無證據不得認定犯罪事實；又
    不能證明被告犯罪者，應諭知無罪之判決，刑事訴訟法第一
    百五十四條第二項、第三百零一條第一項分別定有明文。又
    刑事訴訟法上所謂認定犯罪事實之證據，係指足以認定被告
    確有犯罪行為之積極證據而言，該項證據自須適合於被告犯
    罪事實之認定，始得採為斷罪資料；認定犯罪事實所憑之證
    據，無論係直接證據或間接證據，其為訴訟上之證明，須於
    通常一般之人均不致有所懷疑，而得確信其為真實之程度者
    ，始得據為有罪之認定，倘其證明尚未達到此一程度，而有
    合理之懷疑存在，復無其他調查途徑可尋，法院即應為無罪
    之判決，最高法院二十九年上字第三一０五號、七十六年台
    上字第四九八六號分別著有判例可資參照。
三、本件公訴人認被告戊○○涉犯前揭常業竊盜及恐嚇取財等不
    法犯行，無非係以被告戊○○供承將竊得之鴿子放走，以及
    被告Ａ○○於警詢之供述為其主要論據。訊之被告戊○○固
    坦承受被告黃○○之託，將置於被告黃○○田裡雞籠內之鴿
    子放走之事實，惟堅詞否認有何前揭公訴人指訴之不法犯行
    ，並辯稱：伊並不知被告黃○○請伊放走之鴿子，係被告黃
    ○○竊鴿恐嚇取財之鴿子，伊僅是單純受被告黃○○之託，
    將鴿子放走而已等語。
四、經查：
  (一)被告戊○○固於九十三年七月二十日警詢時供承：「（你曾
　　否替黃○○放飛渠所有之鴿子？是於何時、何地？在何種情
    形下放飛幾隻鴿子？）有一次，是於九十三年四月某日，我
　　至臺南縣大內鄉環湖村一二０之一號萬花樓麵攤內吃麵時，
  　黃○○叫我去他的酪梨園樹下將雞籠內全部鴿子放飛，幾隻
    我不知道」等語（詳警卷第六八頁）；其復於九十三年十月
    十八日偵查中供陳：「（你是否替黃○○將關著的鴿子放飛
　　？）有一次是我去吃東西時遇到黃○○，他請我幫忙將關在
 　 田裡雞籠內的東西放掉」等語（詳九十三年度偵字第九六０
    二號偵查卷第五一頁），然被告戊○○自警詢、偵查及本院
    審理時，均否認知悉被告黃○○從事竊鴿恐嚇取財等不法犯
    行，其更非竊鴿勒贖集團之成員。故而，得否在未能證明被
    告戊○○知悉被告黃○○係從事竊鴿恐嚇取財等不法犯行之
    下，僅以被告戊○○受被告黃○○之託，將被害人遭竊之鴿
    子放飛，即遽認被告戊○○與被告黃○○、Ａ○○，就前揭
    常業竊盜及恐嚇取財等不法犯行，有犯意之聯絡，要非無疑
    。
  (二)被告Ａ○○固於警詢時供稱：伊於九十三年四月十三日下午
    一時許，至玉井鄉農會提款後，至環湖村萬花樓麵店將提款
    卡、交易明細表及金額交還與被告黃○○時，曾親眼目睹被
    告黃○○拿錢給被告戊○○；另伊於九十三年七月二日十二
    時四十分許，至被告戊○○臺南縣大內鄉環湖村環湖七十八
    號住處時，被告戊○○曾親口向伊表示被害人玄○○（警詢
    筆錄誤載為楊清雲）失竊之六隻鴿子，係陳志華捕獲後，交
    由被告黃○○處理，且伊曾於九十三年四月十日，在萬花樓
    旁龍眼樹下，親眼目睹被告黃○○交代被告戊○○將上開六
    隻鴿子放行云云（詳警卷第五五頁、第五六頁）。然查：
  1.證人陳志華業於警詢時否認有何被告Ａ○○指訴之前揭竊盜
    犯行，其於九十三年七月六日警詢中明確供陳：「（你有無
    於臺南縣大內鄉環湖村山區架設網子捕抓鴿子？）沒有」、
　　「（警方受理被害人玄○○報案指稱，其所飼養的賽鴿（腳
  　環號碼分別為３２１５７０、３２１５７１、３２１５７２
    、３２１５７４、３２１５７５、３２１５７６）於九十三
    年四月十日飛行途中遭人捕獲，並遭人以被捕獲之賽鴿進行
    恐嚇財物，是否係你所為？）不是」等語（詳警卷第六四頁
    ）。
  2.被告黃○○於警詢中亦否認被害人玄○○遭竊之六隻鴿子為
    證人陳志華所交付，並供認上開六隻鴿子均係其所捕獲，且
    被告戊○○並不知其請伊放飛之鴿子，係其所捕獲進行恐嚇
    取財所用，其於九十三年七月二十日警詢中明確供述：「（
    戊○○是否知道其所放飛之鴿子是由你所捕獲進行勒贖用？
    ）不知道」、「（據聞楊清雲所失竊之六隻鴿子為陳志華於
　　九十三年四月十日在大內鄉環湖村山區架設網子所捕獲再交
  　予你的，你作何解釋？）鴿子是我捕捉的，並不是陳志華交
    給我的」等語（詳警卷第十六頁）。
  3.基上，被告Ａ○○前揭不利於被告戊○○之證述，顯與證人
    陳志華及被告黃○○於警詢之供述不符，其所為不利於被告
    戊○○之指訴，是否屬實，誠有疑義。且被告黃○○復於九
    十四年七月十五日本院審理時結證：其請被告戊○○將田裡
    的東西放掉時，並未向被告戊○○表示是什麼東西，更未在
    萬花樓麵店交付現金與被告戊○○等語（詳本院卷第九三頁
    、第九四頁），益徵被告Ａ○○前揭不利於被告戊○○之供
    述，確實存有可信性之疑慮。
  4.雖被告Ａ○○於九十四年七月十五日本院審理時結證：伊確
    實曾在萬花樓麵店目睹被告黃○○將現金交付與被告戊○○
    ，但不知道是什麼錢，且被告戊○○周確實有告訴伊被害人
    玄○○失竊之六隻鴿子，是證人陳志華捕獲後交付與被告黃
    ○○處理的，被告黃○○並要被告戊○○將該六隻鴿子放掉
    等語（詳本院卷第八七頁至第八九頁）；然其於同一審判期
    日又結證：在萬花樓麵店雖有目睹被告黃○○請被告戊○○
    ，將田裡的東西放走，然並未說明係何種東西，且伊之所以
    會證稱被害人玄○○所失竊之六隻鴿子，係證人陳志華所捕
    獲，係聽別人說的等語（詳本院卷第九十頁），經核其前後
    所供已未盡一致，且於警詢及本院審理一再證述之被害人玄
    ○○所失竊之六隻鴿子，係由證人陳志華所捕獲乙節，竟係
    其聽聞而來，再參以前揭之說明，要難以被告Ａ○○前揭於
    警詢時不利於被告戊○○之供述，遽入人罪。
五、綜上所述，尚難僅據被告戊○○供承受被告黃○○之託，將
    置於被告黃○○田裡雞籠內之鴿子放走之事實，以及被告Ａ
    ○○前揭於警詢時不利於被告戊○○之供述，即遽入人罪。
    是公訴意旨所據積極證據所為之證明並未達到於通常之人均
    不致有所懷疑，而得確信其為真實之程度，故不能遽為被告
    戊○○有罪之判斷。此外，復查無其他積極證據足資認定被
    告戊○○確有公訴人指訴之上開常業竊盜及恐嚇取財等不法
    犯行，揆諸前述規定，既不能證明被告戊○○犯罪，自應諭
    知無罪之判決。
據上論斷，應依刑事訴訟法第二百九十九條第一項前段、第三百
條、第三百零一條第一項，刑法第五十六條、第二十八條、第三
百二十條第一項、第三百二十二條、第三百四十六條第一項、第
五十五條、第三十條第一項、第二項、第四十七條、第四十一條
第一項前段，罰金罰鍰提高標準條例第一條前段、第二條，判決
如主文。
本案經檢察官陳昆廷到庭執行職務。
中　　華　　民　　國　　94　　年　　7　　月　　29　　日
　　　　　　　　　　　　刑事第十一庭  審判長法官  鄧希賢
　　　　　　　　　　　　　　　　　　　　　　法官  楊佳祥
　　　　　　　　　　　　　　　　　　　　　　法官  陳金虎
以上正本證明與原本無異。
如不服本判決應於送達後十日內向本院提出上訴狀
　　　　　　　　　　　　　　　　　　　書  記  官  楊建新
中　　華　　民　　國　　94　　年　　8 　　月　　5 　　日
附表：
┌──┬───┬────┬────┬─────────┬────┬───┐
│編號│被害人│勒贖時間│失竊鴿數│匯款帳戶、局號、　│勒贖電話│備註  │
│    │      │　　　　├────┤帳號　　          ├────┤      │
│    │      │        │匯款金額│                  │被勒電話│      │
├──┼───┼────┼────┼─────────┼────┼───┤
│一　│壬○○│九十三年│十四隻（│酉○○            │０九二八│有通聯│
│　　│      │四月五日│放回十隻│局號：０一九一二五│九二一八│記錄及│
│    │      │晚上九時├────┤帳號：０一七七六六│八四    │郵政國│
│    │      │五十六分│一萬五千│　　　　　　　　　├────┤內匯款│
│    │      │三十八秒│十元    │                  │０六五九│單影本│
│    │      │        │（以梁耿│                  │二００二│各一紙│
│    │      │        │源之名義│                  │一      │      │
│    │      │        │匯款）  │                  │        │      │
├──┼───┼────┼────┼─────────┼────┼───┤
│二　│庚○○│九十三年│一隻（未│酉○○            │０九二八│有通聯│
│　　│      │四月五日│放回）  │局號：０一九一二五│九二一八│記錄及│
│    │      │晚上十時├────┤帳號：０一七七六六│八四    │郵政國│
│    │      │五分十二│一千五百│　　　　　　　　　├────┤內匯款│
│    │      │秒      │十元    │                  │０九五六│單影本│
│    │      │        │        │                  │三二六八│各一紙│
│    │      │        │        │                  │六七    │      │
├──┼───┼────┼────┼─────────┼────┼───┤
│三　│丁○○│九十三年│一隻（放│酉○○            │０九二八│有通聯│
│　　│      │四月五日│回）    │局號：０一九一二五│九二一八│記錄及│
│    │      │晚上十時├────┤帳號：０一七七六六│八四    │郵政國│
│    │      │十分五十│一千六百│　　　　　　　　　├────┤內匯款│
│    │      │五秒    │三十元（│                  │０五二六│單影本│
│    │      │        │以陳焜揚│                  │二四六七│各一紙│
│    │      │        │之名義匯│                  │三      │      │
│    │      │        │款）    │                  │        │      │
├──┼───┼────┼────┼─────────┼────┼───┤
│四　│子○○│九十三年│一隻（放│酉○○            │０九二八│有通聯│
│　　│      │四月六日│回）    │局號：０一九一二五│九二一八│記錄及│
│    │      │上午九時├────┤帳號：０一七七六六│八四    │郵政國│
│    │      │十分二十│一千八百│　　　　　　　　　├────┤內匯款│
│    │      │四秒    │元      │                  │０九二二│單影本│
│    │      │        │        │                  │五八九０│各一紙│
│    │      │        │        │                  │八八    │      │
├──┼───┼────┼────┼─────────┼────┼───┤
│五　│蔡淑瀅│九十三年│一隻（放│酉○○            │０九二八│有通聯│
│　　│      │四月六日│回）    │局號：０一九一二五│九二一八│記錄及│
│    │      │上午九時├────┤帳號：０一七七六六│八四    │郵政國│
│    │      │十六分四│一千八百│　　　　　　　　　├────┤內匯款│
│    │      │十七秒  │０三元  │                  │０九三三│單影本│
│    │      │        │（以朱啟│                  │二七九四│各一紙│
│    │      │        │賓之名義│                  │四五    │      │
│    │      │        │匯款）  │                  │        │      │
├──┼───┼────┼────┼─────────┼────┼───┤
│六　│Ｅ○○│九十三年│一隻（未│酉○○            │０九二八│有通聯│
│　　│      │四月六日│放回）  │局號：０一九一二五│九二一八│記錄及│
│    │      │上午九時├────┤帳號：０一七七六六│八四    │郵政國│
│    │      │二十二分│一千六百│　　　　　　　　　├────┤內匯款│
│    │      │二十六秒│０五元  │                  │０九三五│單影本│
│    │      │        │        │                  │四九九五│各一紙│
│    │      │        │        │                  │五八    │      │
├──┼───┼────┼────┼─────────┼────┼───┤
│七　│天○○│九十三年│二隻（放│酉○○            │０九二八│有通聯│
│    │      │四月七日│回）    │局號：０一九一二五│九二一八│記錄及│
│    │      │下午七時├────┤帳號：０一七七六六│八四    │郵政國│
│    │      │四十三分│二千十元│　　　　　　　　　├────┤內匯款│
│    │      │五十二秒│        │                  │０四七二│單影本│
│    │      │        │        │                  │三三七一│各一紙│
│    │      │        │        │                  │八　    │      │
├──┼───┼────┼────┼─────────┼────┼───┤
│八　│戌○○│九十三年│一隻（放│酉○○            │０九二八│有通聯│
│    │      │四月七日│回）    │局號：０一九一二五│九二一八│記錄及│
│    │      │下午七時├────┤帳號：０一七七六六│八四    │郵政國│
│    │      │四十四分│一千六百│　　　　　　　　　├────┤內匯款│
│    │      │二十秒  │元      │                  │０九六三│單影本│
│    │      │        │        │                  │四九０五│各一紙│
│    │      │        │        │                  │九八    │      │
├──┼───┼────┼────┼─────────┼────┼───┤
│九  │玄○○│九十三年│六隻（放│寅○○            │０九二八│有通聯│
│    │      │四月十日│回四隻）│局號：０一九一二四│九二一八│記錄及│
│    │      │下午一時├────┤帳號：０三三一三八│八四    │轉帳收│
│    │      │四分六秒│六千四百│                  ├────┤據各一│
│    │      │        │元      │                  │０六五七│紙    │
│    │      │        │        │                  │六五四五│      │
│    │      │        │        │                  │六      │      │
├──┼───┼────┼────┼─────────┼────┼───┤
│十　│卯○○│九十三年│一隻（放│寅○○            │０九二八│有通聯│
│    │      │四月十日│回）    │局號：０一九一二四│九二一八│記錄及│
│    │      │下午一時├────┤帳號：０三三一三八│八四    │郵政國│
│    │      │二十分四│一千八百│                  ├────┤內匯款│
│    │      │十五秒  │零八元  │                  │０九三三│單影本│
│    │      │        │        │                  │二九四九│各一紙│
│    │      │        │        │                  │二七    │      │
├──┼───┼────┼────┼─────────┼────┼───┤
│十一│未○○│九十三年│二隻（放│寅○○            │０九二八│有通聯│
│    │      │四月十日│回）    │局號：０一九一二四│九二一八│記錄及│
│    │      │下午一時├────┤帳號：０三三一三八│八四    │郵政國│
│    │      │三十二分│四千零九│                  ├────┤內匯款│
│    │      │許      │元      │                  │０九五二│單影本│
│    │      │        │        │                  │０三五四│各一紙│
│    │      │        │        │                  │九九    │      │
├──┼───┼────┼────┼─────────┼────┼───┤
│十二│申○○│九十三年│一隻（放│寅○○            │０九二八│有通聯│
│    │      │四月十日│回）    │局號：０一九一二四│九二一八│記錄一│
│    │      │下午一時├────┤帳號：０三三一三八│八四    │紙    │
│    │      │三十九分│六千六百│                  ├────┤      │
│    │      │三十五秒│元      │                  │０四七三│      │
│    │      │        │        │                  │五一八九│      │
│    │      │        │        │                  │０      │      │
├──┼───┼────┼────┼─────────┼────┼───┤
│十三│莊遙豊│九十三年│一隻（未│寅○○            │０九二八│有通聯│
│    │（起訴│四月十日│放回）  │局號：０一九一二四│九二一八│記錄及│
│    │書誤載│下午一時├────┤帳號：０三三一三八│八四    │郵政國│
│    │為莊遙│四十八分│一千八百│　　　　　　　　　├────┤內匯款│
│    │豐）  │三秒    │十元    │                  │０四七七│單影本│
│    │      │        │        │                  │七七九四│各一紙│
│    │      │        │        │                  │七      │      │
├──┼───┼────┼────┼─────────┼────┼───┤
│十四│宙○○│九十三年│一隻（放│酉○○            │０九二八│有通聯│
│　　│      │四月十一│回）    │局號：０一九一二五│九二一八│記錄及│
│    │      │日上午十├────┤帳號：０一七七六六│八四    │郵政國│
│    │      │時十三分│二千十元│　　　　　　　　　├────┤內匯款│
│    │      │十九秒  │（以黃彥│                  │０九三九│單影本│
│    │      │        │鈞之名義│                  │四七四一│各一紙│
│    │      │        │匯款）  │                  │一六    │      │
├──┼───┼────┼────┼─────────┼────┼───┤
│十五│午○○│九十三年│一隻（放│寅○○            │０九二八│有通聯│
│    │      │四月十二│回）    │局號：０一九一二四│九二一八│記錄及│
│    │      │日上午九├────┤帳號：０三三一三八│八四    │郵政國│
│    │      │時十九分│二千零二│　　　　　　　　　├────┤內匯款│
│    │      │二十六秒│十元    │                  │０四八五│單影本│
│    │      │        │        │                  │二七五一│各一紙│
│    │      │        │（以沈弘│                  │三      │      │
│    │      │        │哲名義匯│                  │        │      │
│    │      │        │款）    │                  │        │      │
├──┼───┼────┼────┼─────────┼────┼───┤
│十六│洪先洲│九十三年│二隻（放│酉○○            │０九二八│有通聯│
│    │      │四月十二│回）    │局號：０一九一二五│九二一八│記錄及│
│    │      │日上午九├────┤帳號：０一七七六六│八四    │酉○○│
│    │      │時三十六│四千二百│　　　　　　　　　├────┤帳戶交│
│    │      │分五十五│０五元  │                  │０九一０│易清單│
│    │      │秒      │（以尤佳│                  │四九二二│影本各│
│    │      │        │琪名義匯│                  │五六    │一紙  │
│    │      │        │款）    │                  │        │      │
├──┼───┼────┼────┼─────────┼────┼───┤
│十七│江聰銘│九十三年│一隻（放│酉○○            │０九二八│有通聯│
│    │      │四月十二│回）    │局號：０一九一二五│九二一八│記錄及│
│    │      │日上午十├────┤帳號：０一七七六六│八四    │郵政國│
│    │      │時二十四│一千七百│　　　　　　　　　├────┤內匯款│
│    │      │分二十秒│元      │                  │０九二一│單影本│
│    │      │        │        │                  │六五五七│各一紙│
│    │      │        │        │                  │八五    │      │
├──┼───┼────┼────┼─────────┼────┼───┤
│十八│辰○○│九十三年│五隻（放│酉○○            │０九二八│有通聯│
│    │      │四月十三│回）    │局號：０一九一二五│九二一八│記錄及│
│    │      │日上午十├────┤帳號：０一七七六六│八四    │郵政國│
│    │      │時二分四│七千元  │　　　　　　　　　├────┤內匯款│
│    │      │十六秒  │        │                  │０九三三│單影本│
│    │      │        │        │                  │六七九０│各一紙│
│    │      │        │        │                  │九０    │      │
├──┼───┼────┼────┼─────────┼────┼───┤
│十九│Ｃ○○│九十三年│二隻（放│酉○○            │０九二八│有通聯│
│　　│      │四月十三│回）    │局號：０一九一二五│九二一八│記錄及│
│    │      │日上午十├────┤帳號：０一七七六六│八四    │郵政國│
│    │      │時二十六│四千一百│　　　　　　　　　├────┤內匯款│
│    │      │分二十五│元      │                  │０九二二│單影本│
│    │      │秒      │        │                  │０六八八│各一紙│
│    │      │        │        │                  │五八    │      │
├──┼───┼────┼────┼─────────┼────┼───┤
│二十│地○○│九十三年│一隻（放│寅○○            │０九二八│有通聯│
│    │      │四月十三│回）    │局號：０一九一二四│九二一八│記錄及│
│    │      │日上午十├────┤帳號：０三三一三八│八四    │郵政國│
│    │      │時四十一│二千零三│　　　　　　　　　├────┤內匯款│
│    │      │分四十八│十元    │                  │０四七二│單影本│
│    │      │秒      │        │                  │七九五五│各一紙│
│    │      │        │        │                  │八      │      │
├──┼───┼────┼────┼─────────┼────┼───┤
│二一│甲○○│九十三年│一隻（放│寅○○            │０九二八│有通聯│
│    │      │四月十三│回）    │局號：０一九一二四│九二一八│記錄及│
│    │      │日上午十├────┤帳號：０三三一三八│八四    │郵政國│
│    │      │時四十四│一千八百│　　　　　　　　　├────┤內匯款│
│    │      │分三十四│元      │                  │０四七一│單影本│
│    │      │秒      │        │                  │一三七０│各一紙│
│    │      │        │        │                  │五      │      │
├──┼───┼────┼────┼─────────┼────┼───┤
│二二│丑○○│九十三年│一隻（放│寅○○            │０九二八│有通聯│
│    │      │四月十三│回）    │局號：０一九一二四│九二一八│記錄及│
│    │      │日上午十├────┤帳號：０三三一三八│八四    │郵政國│
│    │      │時五十八│二千零八│　　　　　　　　　├────┤內匯款│
│    │      │分四十五│十元    │                  │０九三二│單影本│
│    │      │秒      │        │                  │六七九一│各一紙│
│    │      │        │        │                  │七八    │      │
├──┼───┼────┼────┼─────────┼────┼───┤
│二三│乙○○│九十三年│一隻（放│寅○○            │０九二八│有通聯│
│    │      │四月十三│回）    │局號：０一九一二四│九二一八│記錄及│
│    │      │日上午十├────┤帳號：０三三一三八│八四    │郵政國│
│    │      │一時十分│二千二百│　　　　　　　　　├────┤內匯款│
│    │      │三秒    │十元    │                  │０九五三│單影本│
│    │      │        │        │                  │二一０九│各一紙│
│    │      │        │        │                  │九八    │      │
├──┼───┼────┼────┼─────────┼────┼───┤
│二四│Ｆ○○│九十三年│一隻（放│寅○○            │０九二八│有通聯│
│    │      │四月十三│回）    │局號：０一九一二四│九二一八│記錄及│
│    │      │日上午十├────┤帳號：０三三一三八│八四    │郵政國│
│    │      │一時十六│二千二百│　　　　　　　　　├────┤內匯款│
│    │      │分五十三│十五元  │                  │０九二一│單影本│
│    │      │秒      │        │                  │三八七三│各一紙│
│    │      │        │        │                  │二五    │      │
├──┼───┼────┼────┼─────────┼────┼───┤
│二五│宇○○│九十三年│一隻（放│寅○○            │０九二八│有通聯│
│    │      │四月十三│回）    │局號：０一九一二四│九二一八│記錄及│
│    │      │日下午一├────┤帳號：０三三一三八│八四    │郵政國│
│    │      │時五十九│一千八百│　　　　　　　　　├────┤內匯款│
│    │      │分二十七│０一元  │                  │０九二０│單影本│
│    │      │秒      │        │                  │六九００│各一紙│
│    │      │        │        │                  │二四    │      │
├──┼───┼────┼────┼─────────┼────┼───┤
│二六│丙○○│九十三年│一隻（放│寅○○            │０九二八│有通聯│
│    │      │四月十四│回）    │局號：０一九一二四│九二一八│記錄一│
│    │      │日上午十├────┤帳號：０三三一三八│八四    │紙    │
│    │      │一時一分│二千０五│　　　　　　　　　├────┤      │
│    │      │四十五秒│元      │                  │０九六三│      │
│    │      │        │        │                  │００四九│      │
│    │      │        │        │                  │一五    │      │
├──┼───┼────┼────┼─────────┼────┼───┤
│二七│辛○○│九十三年│二隻（放│寅○○            │０九二八│有通聯│
│    │      │四月十四│回）    │局號：０一九一二四│九二一八│記錄及│
│    │      │日上午十├────┤帳號：０三三一三八│八四    │郵政國│
│    │      │一時二分│三千元　│　　　　　　　　　├────┤內匯款│
│    │      │三十六秒│        │                  │０九三三│單影本│
│    │      │　　　　│（以林先│                  │五九九０│各一紙│
│    │      │　　　　│生名義匯│                  │００    │      │
│    │      │　　    │款）    │                  │        │      │
├──┼───┼────┼────┼─────────┼────┼───┤
│二八│癸○○│九十三年│一隻（放│寅○○            │０九二八│有國內│
│    │      │四月十六│回）    │局號：０一九一二四│九二一八│匯款單│
│    │      │日　　　├────┤帳號：０三三一三八│八四　  │影本一│
│    │      │　　　　│二千二百│　　　　　　　　　├────┤紙    │
│    │      │　　　　│元      │                  │不詳　　│      │
├──┼───┼────┼────┼─────────┼────┼───┤
│二九│亥○○│九十三年│一隻（放│酉○○            │０九二八│有郵政│
│    │      │四月十六│回）    │局號：０一九一二五│九二一八│國內匯│
│    │      │日      ├────┤帳號：０一七七六六│八四    │款單影│
│    │      │        │一千八百│　　　　　　　　　├────┤本各一│
│    │      │        │元      │                  │不詳    │紙    │
├──┼───┼────┼────┼─────────┼────┼───┤
│三十│己○○│九十三年│一隻（放│酉○○            │０九一八│有郵政│
│　　│      │四月十六│回）    │局號：０一九一二五│二九一八│國內匯│
│    │      │日      ├────┤帳號：０一七七六六│八四    │款單影│
│    │      │        │二千０二│　　　　　　　　　├────┤本一紙│
│    │      │        │元      │                  │０六二六│      │
│    │      │        │        │                  │二六０七│      │
│    │      │        │        │                  │０      │      │
├──┼───┼────┼────┼─────────┼────┼───┤
│三一│Ｄ○○│九十三年│一隻（放│酉○○            │０九二八│有郵政│
│　　│      │四月二十│回）    │局號：０一九一二五│二九一八│國內匯│
│    │      │日      ├────┤帳號：０一七七六六│八四    │款單影│
│    │      │        │一千五百│　　　　　　　　　├────┤本一紙│
│    │      │        │元      │                  │０九二九│      │
│    │      │        │        │                  │六二九三│      │
│    │      │        │        │                  │八七    │      │
└──┴───┴────┴────┴─────────┴────┴───┘
附錄法條：
刑法第三百二十條：
意圖為自己或第三人不法之所有，而竊取他人之動產者，為竊盜
罪，處五年以下有期徒刑、拘役或五百元以下罰金。
意圖為自己或第三人不法之利益，而竊佔他人之不動產者，依前
項之規定處斷。
前二項之未遂犯罰之。
刑法第三百二十二條：
以犯竊盜罪為常業者，處一年以上七 年以下有期徒刑。
刑法第三百四十六條：
意圖為自己或第三人不法之所有，以恐嚇使人將本人或第三人之
物交付者，處六月以上五年以下有期徒刑，得併科一千元以下罰
金。
以前項方法得財產上不法之利益，或使第三人得之者，亦同。
前二項之未遂犯罰之。
